【裁判字號】    99,訴,2771
【裁判日期】    991020
【裁判案由】    毒品危害防制條例
【裁判全文】
臺灣臺中地方法院刑事判決              99年度訴字第2771號
公  訴  人  臺灣臺中地方法院檢察署檢察官
被      告  甲○○
上列被告因違反毒品危害防制條例案件，經檢察官提起公訴（99
年度毒偵字第2941號），被告於準備程序中就被訴事實為有罪之
陳述，經本院合議庭評議後裁定由受命法官獨任改行簡式審判程
序審理，判決如下：
    主    文
甲○○施用第一級毒品，累犯，處有期徒刑玖月；扣案之海洛因
壹包（驗餘淨重零點肆捌伍公克）、摻有海洛因之香菸壹支（
驗餘淨重零點伍壹壹公克）均沒收銷燬之；扣案之塑膠空袋
個、藥鏟壹支均沒收。又施用第二級毒品，累犯，處有期徒刑伍
月；扣案之玻璃球吸食器壹支沒收。應執行有期徒刑壹年；扣案
之海洛因壹包（驗餘淨重零點肆捌伍公克）、摻有海洛因之香
菸壹支（驗餘淨重零點伍壹壹公克）均沒收銷燬之，扣案之塑
膠空袋個、藥鏟壹支、玻璃球吸食器壹支均沒收。
    犯罪事實
一、甲○○曾因施用毒品案件，經本院裁定送勒戒處所進行觀察
    、勒戒，於民國88年5月23日進入臺灣臺中看守所附設勒戒
    所接受觀察勒戒後，認無繼續施用毒品傾向，由臺灣臺中地
    方法院檢察署檢察官於88年6月7日以88年度偵字第12421號
    為不起訴處分確定並釋放出所；又因施用毒品案件，經本院
    裁定送勒戒處所進行觀察、勒戒，於90年1月23日進入臺灣
    臺中看守所附設勒戒所接受觀察勒戒後，認無繼續施用毒品
    傾向，於90年2月9日釋放出所，由臺灣臺中地方法院檢察署
    檢察官於90年2月12日以90年度毒偵字第555號為不起訴處分
    確定；再因施用毒品案件，經本院裁定令入戒治處所施以強
    制戒治，於90年4月25日進入臺灣臺中戒治所接受強制戒治
    處分，嗣因執行成效良好，經本院90年度毒聲字第4074號裁
    定停止戒治，所餘戒治期間付保護管束，於90年9月14日停
    止戒治釋放出所，復因施用毒品案件，經本院裁定撤銷停止
    戒治，於90年11月12日再度進入臺灣臺中戒治所繼續接受強
    制戒治處分，而於91年6月23日強制戒治執行期滿釋放出所
    。
二、甲○○前因竊盜等罪，經本院於90年8月20日以90年度易字
    第2171號判處有期徒刑1年6月、6月，應執行有期徒刑1年10
    月確定；又因施用毒品罪，經本院於90年6月20日以90年度
    易字第1726號判處有期徒刑7月確定；再因施用毒品罪，經
    本院於90年8月6日以90年度訴字第1529號判處有期徒刑8月
    確定；復因侵占罪，經本院於90年11月6日以90年度易字第
    2858號判處有期徒刑4月確定；前開有期徒刑，經本院於91
    年2月7日以91年度聲字第562號裁定，合併定其應執行有期
    徒刑3年確定。甲○○另因施用毒品罪，經本院於91年1月18
    日以90年度易字第3715號判處有期徒刑1年確定；又因竊盜
    罪，經本院於91年3月29日以91年度易字第756號判處有期徒
    刑10月確定；前開有期徒刑，經本院裁定合併定其應執行有
    期徒刑1年8月確定。甲○○於91年8月15日入監接續執行前
    開有期徒刑3年、1年8月，於95年10月12日因縮短刑期假釋
    出監，於95年11月24日假釋期滿未經撤銷，以有期徒刑執行
    完畢論。
三、甲○○仍不知悔改及徹底戒絕，於前開觀察勒戒執行完畢釋
    放後5年內復因施用毒品罪經判處有期徒刑執行完畢後，竟
    仍基於施用第一級毒品海洛因之犯意，於99年7月27凌晨4時
    許，在臺中縣烏日鄉○○村○○街10號其住處內，以將海洛
    加入葡萄糖稀釋後，摻入香菸內以火點燃加以吸食之方式，
    非法施用第一級毒品海洛因1次；另基於施用第二級毒品甲
    基安非他命之犯意，於99年7月25日某時，在臺中縣烏日鄉
    ○○村○○街10號其住處內，以將甲基安非他命置於玻璃球
    吸食器內以火燒烤使之產生煙霧後加以吸食之方式，非法施
    用第二級毒品甲基安非他命1次。嗣於99年7月27日上午11時
    20分許，在臺中縣烏日鄉○○村○○街10號，為警持搜索票
    查獲，並扣得其所有供施用之第一級毒品海洛因1包（驗餘
    淨重0.3485公克）、摻有海洛因之香菸1支（驗餘淨重0.511
    3公克）、其所有供其施用第一級毒品海洛因使用之塑膠空
    袋3個、藥鏟1支、及其所有供其施用第二級毒品甲基安非他
    命使用之玻璃球吸食器1支。
四、案經臺中縣警察局烏日分局報告臺灣臺中地方法院檢察署檢
    察官偵查起訴。
    理    由
一、訊據被告甲○○對於上揭時地分別施用第一級毒品海洛因及
    第二級毒品甲基安非他命各1次等情，業於本院中坦認屬實
    ，被告為警查獲時所採集之尿液，經送驗結果，亦呈現嗎啡
    、安非他命及甲基安非他命陽性反應，此有詮昕科技股份有
    限公司濫用藥物尿液檢驗報告1份、臺中縣警察局烏日分局
    烏日派出所委託鑑驗尿液與真實姓名對照表1份、勘察採證
    同意書1份在卷可稽，並有刑案現場測繪圖1份、查獲現場照
    片4張、查獲物品照片2張在卷為憑，復有扣案之海洛因1包
    、摻有海洛因之香菸1支、塑膠空袋3個、玻璃球吸食器1支
    、藥鏟1支等物為證，且扣案之白色粉末1包，經送驗結果，
    ，檢出微量海洛因，驗餘淨重0.3485公克；另香菸1支，亦
    檢出海洛因，驗餘淨重0.5113公克，此有行政院衛生署草屯
    療養院99年7月29日草療鑑字第0990700249號鑑定書1份在卷
    可參，被告自白供述與現有事證相符，應堪置信。按觀察、
    勒戒或強制戒治執行完畢釋放後，5年內再犯毒品危害防制
    條例第10條之罪者，檢察官應依法追訴，毒品危害防制條例
    第23條第2項定有明文。倘被告於5年內已再犯，經依法追訴
    處罰，縱其第3次（或第3次以上）再度施用毒品之時間，在
    初犯經觀察、勒戒或強制戒治執行完畢釋放5年以後，已不
    合於「5年後再犯」之規定，且因已於「5年內再犯」，顯見
    其再犯率甚高，原實施觀察、勒戒或強制戒治，已無法收其
    實效，即應依該條例第10條處罰（參照最高法院95年第七次
    刑事庭會議決議）。被告曾因施用毒品案件，經本院裁定送
    勒戒處所進行觀察、勒戒，於88年5月23日進入臺灣臺中看
    守所附設勒戒所接受觀察勒戒後，認無繼續施用毒品傾向，
    由臺灣臺中地方法院檢察署檢察官於88年6月7日以88年度偵
    字第12421號為不起訴處分確定並釋放出所；又因施用毒品
    案件，經本院裁定送勒戒處所進行觀察、勒戒，於90年1月2
    3日進入臺灣臺中看守所附設勒戒所接受觀察勒戒後，認無
    繼續施用毒品傾向，於90年2月9日釋放出所，由臺灣臺中地
    方法院檢察署檢察官於90年2月12日以90年度毒偵字第555號
    為不起訴處分確定；再因施用毒品案件，經本院裁定令入戒
    治處所施以強制戒治，於90年4月25日進入臺灣臺中戒治所
    接受強制戒治處分，嗣因執行成效良好，經本院90年度毒聲
    字第4074號裁定停止戒治，所餘戒治期間付保護管束，於90
    年9月14日停止戒治釋放出所，復因施用毒品案件，經本院
    裁定撤銷停止戒治，於90年11月12日再度進入臺灣臺中戒治
    所繼續接受強制戒治處分，而於91年6月23日強制戒治執行
    期滿釋放出所；另因施用毒品罪，經本院於91年1月18日以
    90年度易字第3715號判處有期徒刑1年確定等情，此有臺灣
    高等法院被告前案紀錄表1份在卷可稽，則被告於前開觀察
    勒戒執行完畢釋放後，5年內已再犯施用毒品犯行，本件施
    用毒品之犯行，自應予依法追訴。本件事證已臻明確，被告
    犯行，洵堪認定。
二、按海洛因、甲基安非他命分別係屬毒品危害防制條例所定之
    第一、二級毒品，不得非法施用。被告前開施用毒品第一級
    毒品海洛因及第二級毒品甲基安非他命之犯行，分別係犯毒
    品危害防制條例第10條第1項之施用第一級毒品罪、第10條
    第2項之施用第二級毒品罪。被告為供施用而分別持有第一
    、二級毒品之低度行為，應各為施用第一、二級毒品之高度
    行為所吸收，均不另論處。被告所犯施用第一、二級毒品之
    犯行，其犯意各別，行為互殊，法益亦異，應予分論併罰。
    查：被告前因竊盜等罪，經本院於90年8月20日以90年度易
    字第2171號判處有期徒刑1年6月、6月，應執行有期徒刑1年
    10月確定；又因施用毒品罪，經本院於90年6月20日以90年
    度易字第1726號判處有期徒刑7月確定；再因施用毒品罪，
    經本院於90年8月6日以90年度訴字第1529號判處有期徒刑8
    月確定；復因侵占罪，經本院於90年11月6日以90年度易字
    第2858號判處有期徒刑4月確定；前開有期徒刑，經本院於9
    1年2月7日以91年度聲字第562號裁定，合併定其應執行有期
    徒刑3年確定；另因施用毒品罪，經本院於91年1月18日以90
    年度易字第3715號判處有期徒刑1年確定；又因竊盜罪，經
    本院於91年3月29日以91年度易字第756號判處有期徒刑10月
    確定；前開有期徒刑，經本院裁定合併定其應執行有期徒刑
    1年8月確定。甲○○於91年8月15日入監接續執行前開有期
    徒刑3年、1年8月，於95年10月12日因縮短刑期假釋出監，
    於95年11月24日假釋期滿未經撤銷，以有期徒刑執行完畢論
    等情，此有臺灣高等法院被告前案紀錄表1份在卷可稽，被
    告前受有期徒刑之執行完畢後，5年以內故意再犯有期徒刑
    以上之前開2罪，均為累犯，應依刑法第47條第1項之規定，
    分別加重其刑。爰審酌被告前因施用毒品之犯行，經歷觀察
    勒戒、強制戒治及判處徒刑入監服刑之機會，仍無法徹底戒
    除施用毒品之惡習，猶故態復萌，再次施用毒品，無視於毒
    品對於自身健康之嚴重傷害及國家對於杜絕毒品犯罪之禁令
    ，惟因施用毒品本身係屬自戕行為，對於社會所產生之潛在
    危害性尚屬輕微，且被告犯罪後業經坦承犯行，犯後態度尚
    稱良好，以及檢察官具體求處有期徒刑9月、5月，合併定其
    應執行有期徒刑1年之刑度等一切情狀，分別量處如主文所
    示之刑，並合併定其應執行之刑，以示懲儆。
三、扣案之海洛因1包（驗餘淨重0.3485公克），係屬毒品危害
    防制條例第2條第2項第1款所規範之第一級毒品，而扣案之
    摻有海洛因之香菸1支，因海洛因毒品無法與析離，亦視為
    第一級毒品，不問屬於被告與否，爰依毒品危害防制條例第
    18條第1項前段之規定，併予諭知沒收銷燬之。又扣案之塑
    膠空袋3個、藥鏟1支，係被告所有供施用第一級毒品海洛因
    所用之物，而扣案之玻璃球吸食器1支，係被告所有供施用
    第二級毒品甲基安非他命所用之物，業據被告供述屬實，爰
    依刑法第38條第1項第2款之規定，併予宣告沒收。
據上論斷，應依刑事訴訟法第273條之1第1項、第299條第1項前
段，毒品危害防制條例第10條第1項、第2項、第18條第1項前段
，刑法第11條、第47條第1項、第51條第5款、第38條第1項第2款
，判決如主文。
中    華    民    國    99    年    10    月    20    日
                  刑事第七庭    法  官  巫淑芳
以上正本證明與原本無異。
如不服本判決應於收受判決後10日內向本院提出上訴書狀，並應
敘述具體理由；其未敘述上訴理由者，應於上訴期間屆滿後20日
內向本院補提理由書（均須按他造當事人之人數附繕本）「切勿
逕送上級法院」。
                                書記官  莊金屏
中    華    民    國    99    年    10    月    20    日
附錄論罪科刑法條：
毒品危害防制條例第10條：
施用第一級毒品者，處6月以上5年以下有期徒刑。
施用第二級毒品者，處3年以下有期徒刑。

司法院資訊處製作；財團法人民間司法改革基金會備份。
